# 请教陈老师，企业防暑降温费可以使用安全生产费吗

提问人：15191833676 时间：2019-11-21 06:30:26
如题，企业使用安全生产费购买防暑降温物资，符合安全生产费的使用规定吗？请陈老师解答。

回答人：chenyiwei
不可以。
财企 [2012]16 号文对每个相关行业的安全生产费的使用范围都有具体规定。虽然有 “其他”的兜底条款，但也要遵循其基本原则，即 “专门用于完善和改进企业或者项目安全生产条件”。防暑降温费应属于劳动保护费或者职工福利费的开支范围。另外有些企业在安全生产费用中列支专职安全员的工资薪金，也是不可以的。